臺灣臺中地方法院刑事判決　　　　　　 96年度重訴字第564號
公　訴　人　臺灣臺中地方法院檢察署檢察官
被　　　告　戊○○
選任辯護人　蘇哲科律師
被　　　告　辛○○
選任辯護人　黃文皇律師
上列被告因殺人等案件，經檢察官提起公訴（95年度偵字第2259
6號、23886號），本院判決如下：
    主    文
戊○○未經許可，寄藏手槍，處有期徒刑柒年，併科罰金新台幣
貳拾萬元，罰金如易服勞役以新台幣貳仟元折算壹日；扣案之捷
克CZ廠75型口徑９mm制式半自動手槍壹枝（含彈匣一個、槍枝管
制編號0000000000）及仿BERETTA廠８４型半自動手
槍製造之改造手槍壹枝（含彈匣一個、槍枝管制編號00000
00000號），均沒收。又共同殺人，處有期徒刑拾伍年，褫
奪公權陸年；扣案之捷克CZ廠75型口徑９mm制式半自動手槍壹枝
（含彈匣一個、槍枝管制編號0000000000），沒收。
應執行有期徒刑貳拾年，併科罰金新台幣貳拾萬元，罰金如易服
勞役以新台幣貳仟元折算壹日，褫奪公權陸年，扣案之捷克CZ廠
75 型口徑９mm制式半自動手槍壹枝（含彈匣一個、槍枝管制編
號0000000000）及仿BERETTA廠８４型半自動手槍製
造之改造手槍壹枝（含彈匣一個、槍枝管制編號0000000
000號），均沒收。
辛○○未經許可，持有可發射子彈具有殺傷力之手槍，處有期徒
刑肆年，併科罰金新台幣拾萬元，罰金如易服勞役以新台幣貳仟
元折算壹日；扣案仿BERETTA廠８４型半自動手槍製造之改造手
槍壹枝（含彈匣一個、槍枝管制編號0000000000號）
，沒收。又共同殺人，處有期徒刑拾參年，褫奪公權陸年；扣案
之仿BERETTA廠８４型半自動手槍製造之改造手槍壹枝（含彈匣
一個、槍枝管制編號0000000000號），沒收。應執行
有期徒刑拾陸年，併科罰金新台幣拾萬元，罰金如易服勞役以新
台幣貳仟元折算壹日，褫奪公權陸年，扣案之仿BERETTA廠８４
型半自動手槍製造之改造手槍壹枝（含彈匣一個、槍枝管制編號
0000000000號），沒收。
    犯罪事實
一、戊○○明知制式手槍、子彈及仿造可發射子彈具有殺傷力之
    槍枝及子彈均為槍砲彈藥刀械管制條例所管制之槍械、彈藥
    ，非經中央主管機關許可，不得無故寄藏或持有，竟基於不
    法寄藏槍、彈之犯意，於民國（下同）九十四年十月間某日
    起，在台北市北投區某處，受其友人「郭嘉彬」（已死亡）
    者之託，為其保管而取得具有殺傷力之捷克CZ廠75型口徑９
    mm制式半自動手槍一支（槍枝管制編號000000000
    0號）、制式子彈十顆（含彈匣一個）及具殺傷力之仿BE
    RETTA廠８４型半自動手槍製造之槍枝，換裝金屬槍管而成
    之改造手槍一支（槍枝管制編號0000000000號）
    、改造子彈五顆（含彈匣一個），旋即將之藏置於台中縣太
    平市○○路２２０８號住處，迄於下述時間為警查獲取出。
二、緣辛○○於九十五年十月六日即中秋節夜晚，在台中縣太平
    市○○路２－６號即黃山桐、黃山峻住處，與黃山桐、黃山
    峻兄弟及其家人、邱聖紘、綽號「三元」與不詳姓名者約十
    餘人在上址屋外烤肉。另在太平市○○○街六號即「阿勇香
    雞排」商店外，亦有乙○○、鄭學儒、林韋廷、劉進龍、蔡
    岳縉、陳添龍、蕭佩玲、己○○、鄂建成、綽號「阿龍」、
    「孟軒」、「小白」、「哥哥」及不詳姓名人約十餘人在上
    址烤肉，接近午夜十二時許，適有綽號「哥哥」者在上址駕
    駛機車來回飆車，因而引起辛○○那邊人員之不滿，辛○○
    即與黃山桐、邱聖紘、綽號「三元」等前往「阿勇香雞排」
    商店外興師問罪，雙方一言不合即分持磚塊互毆，且互有受
    傷，戊○○稍晚亦來到現場，見狀亦參與互毆。林韋廷被毆
    受傷後，並以電話聯絡綽號「山雞」之庚○○前來助陣，庚○○到達現場時轄區員警已前往處理紛爭，惟雙方人員仍叫
    囂互相嗆聲，隔天即十月七日要再「拼輸贏」等語。翌日即
    同月七日晚辛○○即夥同不詳姓名者十餘人分持棍棒，先於
    同日晚上約８時許，至臺中縣太平市○○路２之１８號太平
    戶政事務所前廣場聚合，等待庚○○該方人馬到場。稍候戊○○亦到達現場，先詢問辛○○狀況，辛○○告知對方人馬
    有駕車三輛前來巡視，戊○○隨即返回其臺中縣太平市○○
    路２２０８號住處，取出先前受託藏放在其住處房間內之捷
    克CZ廠75型口徑９mm制式半自動手槍（含彈匣及制式子彈十
    顆）及具殺傷力之仿BERETTA廠８４型半自動手槍製造之槍
    枝，換裝金屬槍管而成之改造手槍（含彈匣及改造子彈五顆
    ）各一枝分別放置在褲子左右口袋內，於同日晚約九時許再
    返回臺中縣太平市○○路２之１８號太平戶政事務所前與辛○○會合，並將前開具殺傷力之仿BERETTA廠８４型半自動
    手槍製造之槍枝（含彈匣及改造子彈五顆）交予辛○○，而
    辛○○明知未經中央主管機關許可，不得無故持有上開改造
    之槍械及子彈，仍非法持有，並俟機行事。嗣於同日晚上９
    時５５分許，庚○○那方人馬約四、五十人駕駛機車亦分持
    棍棒在臺中縣太平市○○路２之１８號太平戶政事務所前集
    合，庚○○與劉憬諭及其他不詳姓名分別駕駛小客車在場接
    應，辛○○、戊○○及其他十餘名持棍棒之人與庚○○及劉
    憬諭該方之人馬一言不合，進而爆發衝突互毆，此時，庚○○與劉憬諭及其他不詳姓名駕駛小客車者亦駕車欄截辛○○
    、戊○○等人群，辛○○與戊○○見狀除分持手槍對空嗚槍
    示警外，復共同基於殺人之犯意聯絡，由戊○○持上開制式
    手槍近距離朝劉憬諭所駕駛之車牌號碼ＣＫ－７８０１號自
    用小客車駕駛座車門及車窗開槍射擊，辛○○亦持該改造手
    槍在戊○○後方二、三步距離朝劉憬諭所駕駛之小客車射擊
    ，二人所持上開制式及改造手槍之子彈均全數用罄始罷手，
    致劉憬諭胸腹部中彈（共中四槍，有七個彈孔，有三槍貫穿
    傷，一槍未貫穿在身上找到一顆彈頭，主要致命傷在胸部的
    一槍）因胸部槍彈貫穿傷而當場不治死亡。斯時雙方人員聽
    到槍響後，即各自逃逸，辛○○見狀，隨即先將前開改造手
    槍交予戊○○，再由戊○○駕駛其車牌號碼Ｒ２－９８９９
    號自用小客車搭載辛○○一同離開現場，至臺中縣太平市頭
    汴坑山區躲藏一夜。嗣辛○○以因糾紛由其引起欲由其一人
    獨自扛起殺人責任，乃於九十五年十月九日，自戊○○處取
    得前開制式手槍一枝（含彈匣一個），在有偵查權限之人知
    悉犯罪人之前，持該制式手槍前往臺中縣警察局接受詢問，
    並向警方自承係其一人持制式手槍朝劉憬諭所駕駛之車牌號
    碼ＣＫ－７８０１號自用小客車駕駛座車門及車窗開槍射擊
    之人，自首而接受裁判。後警方經相關彈道比對尚有不符，
    認尚有共犯，戊○○因警方追緝相關共犯而在未發覺其犯罪
    前，乃主動於九十五年十月二十日至臺中縣警察局霧峰分局
    接受詢問，並偕同警方至臺中縣太平市頭汴坑中埔４號橋旁
    土地公廟右方大樹底下取出前開改造手槍一枝，對於未發覺
    之罪，自首而接受裁判，並扣得制式手槍（含彈匣一個）及
    改造手槍（含彈匣一個）各一枝，始查獲上情。
二、案經臺中縣警察局霧峰分局報告臺灣臺中地方法院檢察署檢
    察官偵查起訴。
    理  由
一、關於証據能力部分：按現行刑事訴訟法為保障被告之反對詰
    問權，排除具有虛偽危險性之傳聞證據，以求實體真實之發
    見，於該法第一百五十九條第一項明定被告以外之人於審判
    外之言詞或書面陳述，除法律有規定者外，不得作為證據。
    又被告以外之人於審判外之陳述，雖不符前四條之規定（即
    刑事訴訟法第一百五十九條之一至一百五十九條之四），而
    經當事人於審判程序同意作為證據，法院審酌該言詞陳述或
    書面陳述作成時之情況，認為適當者，亦得為證據；當事人
    、代理人或辯護人於法院調查證據時，知有第一百五十九條
    第一項不得為證據之情形，而未於言詞辯論終結前聲明異議
    者，視為有前項之同意，刑事訴訟法第一百五十九條之五定
    有明文。本件被告辛○○選任辯護人除對証人甲○○、乙○○、己○○等三人於警詢中之証詞，認係審判外之陳述沒有
    証據能力外，本院亦認上述三人於警詢之筆錄，屬被告以外
    之人於審判外之言詞陳述，且辯護人反對作為本案之證據，
    則證人甲○○、乙○○、己○○等三人於警詢中之證詞，自
    無證據能力。除此之外，檢察官、被告等二人及其選任辯護
    人並未就其餘被告以外之人於審判外之陳述有所爭執，且迄
    於言詞辯論終結前，均未主張有刑事訴訟法第一百五十九條
    第一項不得為證據之情形，是視為已同意卷內證據均得作為
    證據，且經本院審酌後，認無不適當之情形，應認其餘被告
    以外之人於審判外之陳述均有證據能力，合先敘明。
二、訊據被告戊○○、辛○○二人，除被告戊○○對於上揭非法
    寄藏槍彈及由其持制式手槍殺害被害人劉憬諭死亡之犯罪事
    實，於偵審中坦承不諱外；另被告辛○○固不否認有持前開
    改造手槍開槍擊發二槍之事實，惟矢口否認有殺人之犯行，
    辯稱：係被告戊○○朝死者車子開槍，被害人劉憬諭係戊○○殺死的，伊僅有持槍朝天空開二槍，並未朝死者車子開槍
    ，且伊與戊○○就殺人間並無犯意之聯絡云云。惟查：
（一）本件槍擊案件，係被告辛○○於九十五年十月六日即中秋
      節夜晚，在台中縣太平市○○○街六號即「阿勇香雞排」
      商店外，因不滿庚○○該方之人馬駕駛機車在上址飆車，
      被告辛○○即與黃山桐、邱聖紘、綽號「三元」等前往「
      阿勇香雞排」商店外興師問罪，雙方一言不合即分持磚塊
      互毆，且互有受傷，戊○○稍晚亦來到現場，見狀亦參與
      互毆。嗣後經轄區員警前往處理紛爭，惟雙方人員仍叫囂
      互相嗆聲，隔天即十月七日要再「拼輸贏」等情，已據被
      告辛○○供承在卷，並据證人黃山桐、黃山峻、邱聖紘於
      警詢中，証人甲○○、己○○、乙○○及共同被告戊○○
      分別於檢察官偵查中及本院審理中證述明確在卷。因而，
      雙方間產生仇怨，且紛爭確係因被告辛○○所引起，可以
      認定。
（二）再被告戊○○於檢察官偵訊時結證稱：前一晚係被告辛○○與對方互毆，紛爭係被告辛○○引起，被告辛○○與對
      方約到現場談判，伊方人馬約有一、二十人，其他人均係
      被告辛○○之朋友，伊當時見到伊方人馬中有５人手持棍
      棒，伊當日晚上８時多自太平戶政事務所前返回住處房間
      拿２把槍及子彈，同日晚上９時許又返回太平戶政事務所
      前，期間經過約４０分鐘，被告辛○○都在現場等對方前
      來，伊回到現場後，被告辛○○一開始就知道伊有２把手
      槍，伊將改造手槍交給被告辛○○，被告辛○○知道伊手
      上有另一把制式手槍，伊將改造手槍交給被告辛○○，被
      告辛○○知道伊所交付之改造手槍有殺傷力，亦知道伊持
      有之制式手槍有殺傷力，伊將改造手槍交給被告辛○○時
      ，被告辛○○並未表示要伊不要使用該制式手槍及改造手
      槍，亦未拒絕使用伊所交付之改造手槍，伊將改造手槍交
      給被告辛○○後，又持該制式手槍朝死者車子開了３槍，
      被告辛○○知道伊有開槍，當時並未阻止伊開槍，伊亦有
      聽見被告辛○○開槍之聲音，被告辛○○開槍時站在伊左
      後方３、４步距離等語。又被告辛○○於檢察官偵訊時亦
      稱：紛爭係由伊引起，係伊找被告戊○○於九十五年十月
      七日晚上９時５分許，至臺中縣太平戶政事務所前，當時
      伊方人馬有十餘人，係伊找其他人至現場，被告戊○○不
      認識其他人，伊方人馬之其他人均持有棍棒，被告戊○○
      自太平戶政事務所返回住處取槍，再返回太平戶政事務所
      ，約經過半小時，期間伊與持棍棒之其他人均在現場等對
      方，被告戊○○帶槍回到現場後，伊看見被告戊○○從左
      右口袋各拿出一把槍，伊主動跟被告戊○○拿改造手槍，
      伊知道被告戊○○所交付之改造手槍中有彈匣及子彈，當
      時被告戊○○手上還有一把手槍，伊知道被告戊○○持有
      之制式手槍有殺傷力，被告戊○○將改造手槍交給伊後，
      被告戊○○又持槍朝死者車子左邊開槍，當時伊並未阻止
      被告戊○○開槍，被告戊○○將改造手槍交給伊後，伊持
      該手槍亦開了２槍等語。足見被告辛○○於戊○○返回住
      處其目的係回家拿取槍枝等情，應已知之甚詳。雖証人即
      被告戊○○於本院行交互詰問時，否認被告辛○○知情云
      云，要屬迴護之詞，不足採信。參以槍枝係一嚴重威脅人
      身安全之違禁物，如不使用，何需攜帶至現場徒增遭查緝
      之風險，且一般人看見槍枝，焉不懼怕，而被告戊○○既
      非引發紛爭之人，見現場伊方人馬已有人持棍棒，倘僅求
      護身，返回住處僅須取出具殺傷力之制式手槍一枝而攜帶
      至現場已足，何需另外再攜帶內含彈匣及子彈之改造手槍
      至現場，顯見被告戊○○係欲將該改造手槍提供在現場唯
      一認識之被告辛○○使用。且按刑法犯罪意思之聯絡並不
      限於事前有所謀議，即僅於行為當時有共同犯意之聯絡者
      ，亦屬之，且其表示之方法，亦不以明示通謀為必要，即
      相互間有默示之合致，亦無不可，最高法院早於七十三年
      台上字第二三六四號著有判例。本件被告辛○○與庚○○
      等對方人馬已有仇怨，於伊方人馬已有十餘人持棍棒至現
      場之情形下，被告辛○○知悉被告戊○○持至現場之制式
      手槍及改造手槍具殺傷力後，仍向被告戊○○拿取前開改
      造手槍，俟機行事。並跟隨在被告戊○○後方３、４步距
      離，持該改造手槍開２槍（雖其辯稱係對空鳴槍，詳後述
      ），且由被告戊○○持制式手槍向死者劉憬諭之自用小客
      車連開多槍。是被告辛○○於向被告戊○○拿該改造手槍
      時，顯已與被告戊○○有殺人之犯意連絡。
（三）再參酌被告辛○○於九十五年十月二十日於警詢時供稱：
      「我在九十五年十月六日在台中縣太平市○○路上跟對方
      打架，雙方互嗆於隔日要找回來，我在七日晚上八至九時
      先行至太平戶政事務所前公園草皮內等對方，因為這件事
      情我有告知戊○○，所以戊○○就跟來一起等對方，期間
      戊○○叫我等一下，他要出去一下，約三十分鐘後戊○○
      又回到現場，跟我一起等對方到來，約二十一時三十分許
      ，對方人馬陸續出現，並向我們包圍，我就向戊○○先拿
      一支改造手槍放在我這邊，等對方拿棍棒等物要打我們時
      ，我們看到此狀，就從公園往左前方逃跑，在逃跑時我就
      有聽到對方就對我們開槍，戊○○看到對方開槍，也對空
      開了二槍，但對方還是一直圍上來，我們就往土地公廟方
      向邊跑邊開槍，對方就開車追上來，戊○○就朝一輛黑色
      喜美的轎車開槍，然後我們就逃至停於土地公廟旁道路，
      坐戊○○所有的車輛逃離現場」等語（見警詢卷第三十九
      至四十頁）。另於同日於檢察官偵查中到庭具結証稱：「
      （你當時所持有改造手槍，後來交給何人？）我開完二槍
      後就跟戊○○跑，後來跑到車邊時，我將改造手槍交給戊○○，之後拿去何處藏，我就不知道了」等語。是從被告
      辛○○於九十六年十月二十日分別在警詢及檢察官偵查中
      之上開供述，堪認被告戊○○返回其臺中縣太平市○○路
      ２２０８號住處，取出先前受託藏放在其住處房間內之制
      式手槍一枝（含彈匣及制式子彈十顆）及改造手槍一枝（
      含彈匣及改造子彈五顆），到達現場後之第一時間即已將
      改造手槍一枝（含子彈）交予被告辛○○持有，辛○○並
      持之以射擊，可以認定。
（四）再上開制式手槍計有制式子彈十顆，而改造手槍有改造子
      彈五顆，於案發當天不論是制式手槍及改造手槍之子彈均
      已射擊用完，於被告辛○○將改造手槍交還被告戊○○時
      ，改造手槍彈匣內已無子彈等情，已據被告戊○○於偵審
      中供述明確。且被告戊○○於九十五年十月二十日經檢察
      官向本院聲請羈押於法官訊問時供稱：我有拿一把改造手
      槍給辛○○，我拿制式手槍，辛○○有無開槍我不知道。
      那天對方有一群拿木棍的人把我們圍起來，而我對空鳴槍
      ，他們才沒有圍過來，我對空鳴槍四槍，我總共擊發十槍
      等語。雖証人即被告戊○○於本院九十六年四月十日詰問
      時結證稱：「（提示警卷四十頁上半部，辛○○所述是否
      實在？）槍不是在第一時間拿給他的。」、「（你何時先
      把第一把槍拿出來？）一開始我看到很多人，我先把改造
      的槍拿出來，拉滑套放回口袋，之後我看到人上來了，就
      把制式手槍拿出來，對空鳴槍二槍，之後就開始跑，辛○○也跟在我後面跑。之後快到馬路前十步左右，我又拿制
      式手槍對空鳴槍二槍，然後我就跑到馬路上，死者的車子
      就靠過來，我就拿制式手槍朝他的輪子開了三槍，然後右
      邊有很多人圍過來，那時候車子開過去，離我約八步，我
      又拿出改造手槍補了二槍，此時又有很多人衝過來，我就
      順著路往左邊跑，我又拿制式手槍補了三槍，之後辛○○
      就叫我把槍給他，我就把改造手槍交給他。」等語。則依
      被告戊○○上開證詞，被告戊○○以制式手槍開了十槍，
      另以改造手槍開了二槍，合計十二槍等情，核與被告戊○○前述其共開十槍之事實，顯然不符。且按被告戊○○所
      持有之制式手槍計有十顆子彈，反之，改造手槍僅有五顆
      子彈，制式手槍已足供其使用，何需再同時持有改造手槍
      ？凡此，足以証明被告戊○○上開証詞，要屬迴護之詞，
      殊不足取。簡言之，上開改造手槍於被告戊○○返回現場
      之第一時間即已交付被告辛○○，而改造手槍內所有五顆
      改造子彈，均是被告辛○○所射擊，亦堪認定。再本件用
      以射擊被害人劉憬諭所駕駛之車牌號碼ＣＫ－７８０１號
      自用小客車者，計有上開制式及改造手槍各一枝。蓋依卷
      附台中縣警察局現場勘察報告第柒、「現場跡証採取暨處
      理情形」所示，從車牌號碼ＣＫ－７８０１號自用小客車
      及被害人劉憬諭屍体取出之彈頭計有六顆（車內四顆、被
      害人劉憬諭右腹部內一顆及小客車左後側車身飾條上一顆
      ），其中五顆（即上開勘察報告証物編號１１、１７、２
      ３、２５、４９等）均有來復線痕，認係已擊發之金屬包
      衣彈頭，另一顆（即編號１２，取自小客車左後側車身飾
      條上）係無來復線痕，認係已擊發之土（改）造金屬彈頭
      ，依內政部警政署刑事警察局刑鑑字第０９５０１５１９
      ３９號槍彈鑑定書所示，上開制式手槍（即槍枝管制編號
      0000000000）係有「右旋六條來復線」，則上
      開無來復線痕之土造金屬彈頭，即屬被告辛○○所持有之
      改造手槍所射擊，足以認定。則被告辛○○辯稱：伊僅有
      持槍朝天空開二槍，並未朝死者車子開槍云云，要屬卸責
      之詞，殊不足取。凡此，在在足以証明被告辛○○，非但
      有持上開改造手槍朝天空擊發二槍外，其更持改造手槍朝
      被害人劉憬諭所駕駛之小客車射擊，就本件共同殺人有行
      為之分擔，已甚灼然。綜上所述，本件被告辛○○與被告
      戊○○就所犯殺害被害人劉憬諭間，有犯意之聯絡及行為
      之分擔，已甚明確。
（五）此外，就被告等二人坦承部分，核與證人丁○○、洪瑞廷
      、湯傑民、庚○○、周柏任、蔡鴻展證述情節相符，並有
      制式手槍（含彈匣１個）及改造手槍（含彈匣１個）各１
      枝扣案可稽。復有臺中縣警察局霧峰分局扣押物品目錄表
      ２紙、扣押物品清單３紙、刑案現場平面圖、現場周圍半
      徑５００公尺監視相關位置、報案紀錄單、車籍資料作業
      詳細畫面各一紙、臺中縣警察局現場勘查報告、現場勘查
      卷、臺中縣警察局被槍擊車輛彈道重建報告、內政部警政
      署刑事警察局鑑驗書、指紋鑑驗報告書各一份、刑案現場
      照片２６張、現場模擬照片８張及照片附卷可稽。又死者
      劉憬諭胸腹部中彈，因胸部槍彈貫穿傷而死亡，有台灣台
      中地方法院檢察署相驗屍體證明書、勘驗筆錄及相驗屍体
      証明書在卷足憑。而前開制式手槍及改造手槍，經送內政
      部刑事警察局鑑定，認該送鑑制式手槍係捷克CZ廠７５型
      口徑９mm制式半自動手槍，機械性能良好，可擊發同口徑
      制式子彈，具殺傷力，認該送鑑改造手槍係仿BE   RETTA
      廠８４型半自動手槍製造之槍枝，換裝金屬槍管而成之改
      造手槍，機械性能良好，可擊發適用子彈，具殺傷力，有
      內政部警政署刑事警察局刑鑑字第０９５０１５１９３９
      及0000000000號槍彈鑑定書各一份在卷可參。
      至制式子彈十顆及改造子彈五顆，雖均已擊發用罄無從鑑
      定，惟上開制式及改造子彈均能適用於上開槍枝使用，且
      均能擊發用以殺人或擊凹汽車鋼板，其均應具有殺傷力，
      殆無疑問。
三、綜上所述，是被告戊○○、辛○○上開犯行，均堪以認定。
四、核被告戊○○所為，係犯刑法第二百七十一條第一項之殺人
    罪、槍砲彈藥刀械管制條例第七條第四項（起訴書誤引第一
    項）之未經許可寄藏手槍罪及同條例第八條第四項（起訴書
    漏引法條）之未經許可而寄藏可發射子彈具有殺傷力之手槍
    罪及同條例第十二條第四項之未經許可而寄藏子彈罪。核被
    告辛○○所為，則係犯刑法第二百七十一條第一項之殺人罪
    、槍砲彈藥刀械管制條例第八條第四項之未經許可而持有可
    發射子彈具有殺傷力之手槍罪及同條例第十二條第四項之未
    經許可而持有子彈罪。按槍砲彈藥刀械管制條例所稱之「寄
    藏」與「持有」，均係將物置於自己實力支配之下，僅寄藏
    必先有他人之持有行為，而後始為受寄代藏而已，故寄藏之
    受人委託代為保管，其保管之本身，亦屬持有，不過持有係
    受寄之當然結果，自僅論以寄藏犯行，是本件被告戊○○受
    託保管槍彈，應各論以寄藏手槍及寄藏子彈之單純一罪，不
    另就其「持有」之犯行論處。惟查本件公訴人就被告戊○○
    部分，就其所犯上開槍砲彈藥刀械管制條例等罪，起訴書認
    係犯同條項之持有手槍或子彈罪，惟被告戊○○上開制式手
    槍、子彈及改造手槍及子彈，係於九十四年間受友人「郭嘉
    彬」者之託代為寄藏，已如前述，然其基本社會事實相同，
    本院自得予以審究，又所犯法條條項亦相同，僅罪名不同，
    毋庸變更起訴法條，併此敘明。被告戊○○就其所犯上開槍
    砲彈藥刀械管制條例第七條第四項、第八條第四項及第十二
    條第四項之罪，及被告辛○○所犯上開槍砲彈藥刀械管制條
    例第八條第四項、第十二條第四項之罪，均係一行為觸犯數
    罪名，均依想像競合犯從一重處斷，即被告戊○○部分論以
    同條例第七條第四項之未經許可寄藏手槍罪，被告辛○○部
    分論以同條例第八條第四項之未經許可而持有可發射子彈具
    有殺傷力之手槍罪。又被告等二人就前開殺人罪間，具犯意
    之聯絡與行為之分擔已如前述，均為共同正犯。且被告等二
    人就所犯殺人罪部分，在有偵查權限之機關或人員發覺前，
    自首而接受裁判，此已据証人即本件承辦員警陳進修到庭証
    述明確並有警詢筆錄可按，均依自首之法例減輕其刑。其中
    被告戊○○寄藏制式手槍部分，係被告辛○○於九十五年十
    月九日持之以向警方自首時交給警方，另改造手槍一枝，係
    被告戊○○於九十五年十月二十日自首時，由警方循線查獲
    取出，核與自首要件不符，附予敘明。被告等二人所犯上開
    二罪，犯意各別，罪名亦殊，應分論併罰。審酌被告戊○○
    曾犯有違反藥物藥商管理條例前科，此台灣高等法院被告前
    案紀錄表在卷足憑，本件犯罪所用之槍彈係自九十四年十月
    間受友人之託寄藏，即擁槍自重，危害社會治安至深，且僅
    因細故即持之用以殺人，惡性不可謂不重，惟已以新台幣五
    十萬元與被害人家屬達成和解，於審理中雖然坦承犯行，但
    欲以其一人承擔全部殺人刑責不顧公平正義等情狀；另被告
    辛○○並無犯罪前科，惟本件殺人案件係因其所引起，被害
    人之死亡係受被告戊○○所持之制式子彈，擊中胸部貫穿傷
    而當場死亡，惟其案發後即持槍向警方自首，使本案能順利
    偵破及其於審理中翻異矢口否認有殺人犯行，尚未與被害人
    家屬達成和解等一切情狀，爰就被告等二人所犯本件之各罪
    ，分別量處如主文所示之刑並定其應執行刑及就併科罰金部
    分諭知易服勞役之折算標準。被告等二人就所犯殺人罪部分
    ，依其犯罪之性質，認以宣告褫奪公權為當，併各予宣告褫
    奪公權六年。扣案之捷克CZ廠75型口徑９mm制式半自動手槍
    （含彈匣一個、槍枝管制編號0000000000）及仿
    BERETTA廠８４型半自動手槍製造之改造手槍一支（含彈匣
    一個、槍枝管制編號0000000000號），係槍砲彈
    藥刀械管制條例所管制之手槍，均為違禁物，爰依刑法第三
    十八條第一項第一款，宣告沒收。至上開手槍所使用之制式
    子彈十顆及改造子彈五顆，均已因被告等於殺人時所使用耗
    損，已非子彈而成待廢棄之物，不予宣告沒收。
據上論斷，應依刑事訴訟法第二百九十九條第一項前段，槍砲彈
藥刀械管制條例第七條第四項、第八條第四項、第十二條第四項
，刑法第十一條前段、第二十八條、第二百七十一條第一項、第
五十五條、第六十二條前段、第三十七條第二項、第四十二條第
三項、第五十一條第五款、第三十八條第一項第一款，判決如主
文。
本案經檢察官丙○○到庭執行職務
中　　華　　民　　國　　96　　年　　6 　　月　　20　　日
                     刑事第二庭  審判長法  官  林清鈞
                                       法  官  郭書豪
                                       法  官  許金樹
右正本證明與原本無異。
如不服本判決，應於送達後十日內向本院提出上訴狀（須附繕本
），上訴於臺灣高等法院臺中分院。
                                       書記官  王崑煜
中　　華　　民　　國　　96　　年　　6 　　月　　20　　日
附錄論罪科刑法條
中華民國刑法第二百七十一條第一項
殺人者，處死刑、無期徒刑或十年以上有期徒刑。
槍砲彈藥刀械管制條例第七條
未經許可，製造、販賣或運輸火砲、肩射武器、機關槍、衝鋒槍
、卡柄槍、自動步槍、普通步槍、馬槍、手槍或各類砲彈、炸彈
、爆裂物者，處死刑、無期徒刑或七年以上有期徒刑；處徒刑者
，併科新台幣三千萬元以下罰金。
未經許可，轉讓、出租或出借前項所列槍砲、彈藥者，處無期徒
刑或五年以上有期徒刑，併科新台幣一千萬元以下罰金。
意圖供自己或他人犯罪之用，而犯前二項之罪者，處死刑或無期
徒刑；處徒刑者，併科新台幣五千萬元以下罰金。
未經許可，持有、寄藏或意圖販賣而陳列第一項所列槍砲、彈藥
者，處五年以上有期徒刑，併科新台幣一千萬元以下罰金。
第一項至第三項之未遂犯罰之。
槍砲彈藥刀械管制條例第8條
未經許可，製造、販賣或運輸鋼筆槍、瓦斯槍、麻醉槍、獵槍、
空氣槍或第4條第1項第1款所定其他可發射金屬或子彈具有殺傷
力之各式槍砲者，處無期徒刑或5年以上有期徒刑，併科新臺幣1
千萬元以下罰金。
未經許可，轉讓、出租或出借前項所列槍枝者，處5年以上有期
徒刑，併科新臺幣1千萬元以下罰金。
意圖供自己或他人犯罪之用，而犯前二項之罪者，處無期徒刑或
7年以上有期徒刑，併科新臺幣1千萬元以下罰金。
未經許可，持有、寄藏或意圖販賣而陳列第1項所列槍枝者，處3
年以上10年以下有期徒刑，併科新臺幣700萬元以下罰金。
第 1 項至第 3 項之未遂犯罰之。
槍砲彈藥刀械管制條例第十二條
未經許可，製造、販賣或運輸子彈者，處一年以上七年以下有期
徒刑，併科新台幣五百萬元以下罰金。
未經許可，轉讓、出租或出借子彈者，處六月以上五年以下有期
徒刑，併科新台幣三百萬元以下罰金。
意圖供自己或他人犯罪之用，而犯前二項之罪者，處三年以上十
年以下有期徒刑，併科新台幣七百萬元以下罰金。
未經許可，持有、寄藏或意圖販賣而陳列子彈者，處五年以下有
期徒刑，併科新台幣三百萬元以下罰金。
第一項至第三項之未遂犯罰之。
